---
title: "Ejercicio Tema 01"
author: "Rubén Pizarro Gurrola"
date: "2023-03-05"
output: 
  html_document: 
    toc: yes
    toc_depth: 5
    code_folding: hide
    toc_float: yes
    number_sections: yes
---

# Objetivo

Realizar un análisis descriptivo de un conjunto de datos simulado con cuatro variables de interés.

# Desarrollo

Se solicita desarrollar un documento *markdown* y publicar en el servicio *rpubs* en su cuenta personal con el análisis descriptivo correspondiente de los datos.

## Cargar librerías
```{r message=FALSE, warning=FALSE}
library(readr)
library(fdth)
library(dplyr)
library(ggplot2)

```

## Cargar funcoines preparadas
```{r}
source("https://raw.githubusercontent.com/rpizarrog/Probabilidad-y-EstadIstica-VIRTUAL-DISTANCIA/main/2023/funciones/funciones%20para%20ejercicios.R")
```

## Crear los datos

Crear vector nombres aleatoriamente a partir de 350 nombres comunes.Se debe cambiar la semilla.

```{r}
datos <- f_crear_datos_personas(n = 350, semilla = 2023)
datos
```

## Presentar un resumen descriptivo de los datos

```{r}
summary(datos)
```

¿Cual es el nombre que más se repite y con qué frecuencia?
```{r}
tabla <- data.frame(fdt_cat(datos$nombres))
tabla
```

## Presentar un diagrama de barra de nombres

Con los cinco (top 5) de la variable nombres de los que más se repiten
Elaborarlo con ggplot
```{r}
ggplot(data = head(tabla, 5), aes(x = Category, y = f)) +
  geom_col()

```


¿De que género hay mas personas FEMENINO F O MASCULINO M y cuál es el porcentaje o frecuencia porcentual?
```{r}
tabla <- fdt_cat(datos$generos)
tabla
```

## Presentar un diagrama de barra de la variable generos

Elaborarlo con ggplot
```{r}
ggplot(data = head(tabla, 5), aes(x = Category, y = f)) +
  geom_col()
```


¿Cuál es la media aritmética de la edad del conjunto de datos?
```{r}
media <- mean(datos$edades)
media
```


¿Cuál es la desviación estándar de la edad del conjunto de datos?
```{r}
desv_std <- sd(datos$edades)
desv_std
```

## Presentar un histograma de edades

Elaborarlo con ggplot con lineas de la media en rojo y desviaci+on en azul punteadas
```{r}
ggplot(data = datos) +
  geom_histogram(aes(x = edades), bins=30) +
  geom_vline(xintercept = media, color = 'red', linetype = "dashed", size = 1) +
   geom_vline(xintercept = media - desv_std, color = 'blue', linetype = "dashed", size = 1) +
  geom_vline(xintercept = media + desv_std, color = 'blue', linetype = "dashed", size = 1) +
   labs(title="Edades", subtitle = paste("Media", round(media, 2), "± Desv. Std", round(desv_std, 2)), x="Edades", y="Frecuencia")
  
```

¿Qué significa el valor de la desviación estándar de la variable edad del conjunto de datos?


¿Cuál es la media aritmética de la estaturas del conjunto de datos
```{r}
media <- mean(datos$estaturas)
media
```

¿Cuál es la desviación estándar de la estaturas del conjunto de datos
```{r}
desv_std <- sd(datos$estaturas)
desv_std
```

## Presentar un histograma de estaturas

Elaborarlo con ggplot con lineas de la media en rojo y desviación estándar en azul punteadas
```{r}
ggplot(data = datos) +
  geom_histogram(aes(x = estaturas), bins=30) +
  geom_vline(xintercept = media, color = 'red', linetype = "dashed", size = 1) +
   geom_vline(xintercept = media - desv_std, color = 'blue', linetype = "dashed", size = 1) +
  geom_vline(xintercept = media + desv_std, color = 'blue', linetype = "dashed", size = 1) +
   labs(title="Estaturas", subtitle = paste("Media", round(media, 2), "± Desv. Std", round(desv_std, 2)), x="Edades", y="Frecuencia")
  
```


¿Qué significa el valor de la desviación estándar de la variable estaturas del conjunto de datos?



¿Cual es la frecuencia de la variable estado civil del conjunto de datos?
```{r}
tabla <- fdt_cat(datos$estado_civil)
tabla
```

## Presentar un diagrama de barra de la variable generos

Elaborarlo con ggplot con colores diferentes 

```{r}
ggplot(data = head(tabla, 5), aes(x = Category, y = f, fill = Category)) +
  geom_col()
```

## De las personas casadas, ¿cúal es el género que más hay?

Con table se generan tablas simple y combinadas, en este caso con las dos variables de interés.

```{r}
tabla <- table(datos$generos, datos$estado_civil)
tabla
```


## Crear un diagrama de barra apilado

```{r}
ggplot(data = datos, aes(x = estado_civil, fill = generos)) +
  geom_bar()
```

## Exraer una muestra de 25 nombres

## Comparar variables de la meustra edad y estauras con las mismas variables de la pobación.

De la muestra hacer un resume() de la muestra y comparar estadísticos de la muestra de la variable edad y estarura con respecto a los parámetros de la población de las mismas variables


```{r}
n <-25
# la muestra pendiente
# muestra <- #
  
```

## Elaborar diagrama de caja con la variable edad por genero

¿Cual es la mediana, el primer y el tercer cuartil de la edad?

## Elaborar diagramas de caja con las variable estatura

¿Cual es la mediana, el primer y tercer cuartil de la estatura?

## Elaborar diagrama de caja con la variable edad por genero


## Elaborar diagrama de caja con la variable estatura por genero






# Interprtar todo el ejercicio

Redactar con sus propias palabras lo que les deja el caso alrededor de 100 palabras o más.


