---
title: "CASO 3. Datos desagrupados y agrupados datos cualitativos"
author: "Rubén Pizarro Gurrola"
date: "29/10/2021"
output: 
  html_document:
    code_folding: hide
    toc: true
    toc_float: true
    toc_depth: 6
bibliography: references.bib
---

# Objetivo

Agrupar datos cualitativos

# Descripción

El caso identifica un conjunto de datos que representan mediante una variable cualitativa llamada nombres los valores de 50 alumnos 50 alumnos de una institución educativa.

Se carga un archivo mediante librería readr() que contiene varias columnas entre ellas el nombre del alumno que será la variable de estudio para este caso.

Se construye una tabla de frecuencias con la función *fdt_cat()* de la librería *fdth().*

Se genera una gráfica de barra con la función *barplot()* utilizando la tabal de frecuencia.

# Desarrollo

## Cargar librerías

Se debe anticipadamente instalar librerías:

-   *install.packages("fdth")*

Luego cargar las librerías

```{r message=FALSE, warning=FALSE}

library(fdth)
library(readr)
```

## Cargar los datos

Se carga un archivo de 10000 mil registros de un conjunto de datos con variables tales como:

-    edad como valor numérico de los años cumplidos de una persona,

-   genero FEMENINO o MASCULINO,

-   estado de la República Mexicana de procedencia

-   feliz como variable que denota si una persona es feliz o no feliz.

```{r}
personas <- read.csv(file = "https://raw.githubusercontent.com/rpizarrog/Probabilidad-y-EstadIstica-VIRTUAL-DISTANCIA/main/datos/datos.personas.csv", encoding = "ISO-8859-1", stringsAsFactors = TRUE)


```

### Primeros 10 registros

```{r}
head(personas, 10)

```

### Últimos 10 registros

```{r}
tail(personas, 10)

```

## Histograma de los datos

### Histograma de edades

```{r}
hist(x = personas$edad)

```

## Tabla frecuencias de edades

La tabla identifica las clases, los límites inferiores y superiores de cada clase, la frecuencia $f$, la frecuencia relativa $fr$, la frecuencia porcentual $rf\%$, la frecuencia acumulada $cf$ y la frecuencia porcentual acumulada $cf\%$.

```{r}
tabla <- fdt(x = personas$edad, start = 15, end = 70, h = 5)
tabla

```

## Diagrama de barra

### Diagrama de barra de genero

```{r}
tabla <- fdt_cat(personas$genero)
tabla
```

```{r}
barplot(height = tabla$f, names.arg = tabla$Category)

```

### Diagrama de barra de estado

```{r}
tabla <- fdt_cat(personas$estado)
tabla

```

```{r}
barplot(height = tabla$f, names.arg = tabla$Category )

```

La diferencia de un histograma y un diagrama de barra es que el histograma representa datos cuantitativos y el gráfico de barra representa datos cualitativos.

# Interpretación

Del conjunto de datos que se carga, siendo 10000 registros, existe personas que tienen una edad entre

# Bibliografía
