---
title: "Caso 7. Frecuencias y medidas de tendencia central y dispersión"
author: "Rubén Pizarro Gurrola"
date: "8/11/2021"
output: html_document
---

# Objetivo

Realizar análisis descriptivo de los datos

# Descripción

De un conjunto de datos que tiene variables como el nombre de la persona y la edad se debe identificar los siguiente:

1.  La frecuencia de nombre y saber cual nombre tiene mayor y menor frecuencia

2.  Determinar un gráfico de barra de los nombres

3.  Determinar las media y mediana de la variable edad

4.  Determinar la varianza y desviación de la variable edad

5.  Determinar una tabla de frecuencia de la variable edad e identificar cual clase tiene maypr frecuencia

6.  Visualizar un histograma de la variable edad

    # Desarrollo

## Cargar librerías

```{r}
# ¿cuáles librerías a cargar?
# Leer datos
# Determinar tabla de freciencoas
```

## Cargar los datos

CArgar los datos desde github: <https://raw.githubusercontent.com/rpizarrog/Probabilidad-y-EstadIstica-VIRTUAL-DISTANCIA/main/datos/nombres%20dades.csv>

```{r}
# Los datos están en 
```

### La frecuencia de nombre y saber cual nombre tiene mayor y menor frecuencia

```{r}
# Pendiente

```

Determinar un gráfico de barra de los nombres

```{r}
# Pendiente

```

Determinar las media y mediana de la variable edad

```{r}
# Pendiente

```

Determinar la varianza y desviación de la variable edad

Determinar una tabla de frecuencia de la variable edad e identificar cual clase tiene mayor frecuencia

```{r}
# Pendiente

```

Visualizar un histograma de la variable edad

```{r}
# Pendiente

```

# Interpretación
