---
title: "Caso 4. Límites de clase"
author: "Rubén Pizarro Gurrola"
date: "31/10/2021"
output: 
  html_document:
    code_folding: hide
    toc: true
    toc_float: true
    toc_depth: 6
---

# Objetivo

Encontrar límites de clase

# Descripción

Se simula la creación de una muestra con una variable de los ingresos mensuales en pesos mexicanos que reciben un conjunto de trabajadores.

Se crea una tabla de frecuencia de los datos ingresos, se visualiza un histograma de los ingresos así como se crean los estadísticos mínimo, máximo, rango, clases, e intervalo de clase.

# Desarrollo

## Cargar librerías

```{r message=FALSE, warning=FALSE}
library(fdth)    # Para tablas de frecuencias
library(lattice) # Para gráficos
```

## Crear datos

Con la función *rnorm()* se simula y se generan datos aleatorios bajo una distribución normal cuyo valor estimado de media es de $16000$ mil pesos y una variación de $2000$ mil pesos.

La función s*et.seed(2021)* es una semilla que perite generar los mismos valores aletorios

```{r}
set.seed(2021)
ingresos <- round(rnorm(n = 650, mean = 16000, sd = 2000), 0)
ingresos
```

Describir ingresos

```{r}
summary(ingresos)
```

### Agrupar datos

La función *fdt()* determina la tabla de clases de los datos.

Los argumentos de la función *fdt()* son: *x* es el conjunto de datos vector de ingresos, *start* significa un valor numérico en donde inician los datos, *end* es un valor numérico en donde termina los datos y *h* es el valor numérico de la amplitud de cada clase.

```{r}
tabla <- fdt(x = ingresos, start = 10000, end = 23000, h = 1000)
tabla
```

### Estructura de tabla

Se observan las 13 registros, siendo estos las clases de los datos agrupados.

```{r}
str(tabla)

```

### Valores mínimos y máximos

```{r}
minimo <- min(ingresos)
maximo <- max(ingresos)

minimo
maximo

```

### Histograma de ingresos

La función *histogram()* del paquete *lattice* refleja el hisgrograma, los argumentos *\~* significa que los datos están en función de la variable ingresos, *breaks* significa el número de columna o cortes y *type = 'count'* identifica la frecuencia en el eje de las y. El valor de 13 se elige al azar, que se consolida con el número de clases que existen en la tabla de frecuencias contenida en la variable llamada *tabla.*

```{r}
histogram(~ ingresos, breaks = 13, type = "count")
```

La mayoría de los datos se concentran entre $16000$ y $17000$.

### Rango de los datos

El rango presenta los valores mínimos y máximos

```{r}
range(ingresos)

```

### Clases de los datos agrupados

Se confirman las 13 clases

```{r}
clases <- tabla$table$`Class limits`
clases

```

#### Límites de clase

La variable clase es de tipo factor o categórico.

Con funciones adecuadas se realiza una extracción de caracteres *substring()* y conversión de datos *as.character()* y *as.numeric()* se extraen los límites inferiores y superiores de cada clase.

```{r}
li <- as.numeric(substring(as.character(clases), 2,6))
ls <- as.numeric(substring(as.character(clases), 8,12))

li
ls


```

#### Intervalo de clase

El intervalo de clase pues es la diferencia entre límite superior e inferior de cada clase.

```{r}
intervalo <- ls-li
intervalo

```

# Interpretación

Se generaron $13$ clases a partir de la muestra de los datos.

El valor mínimo de los datos es **`r minimo`** y el valor máximo de los datos es **`r maximo`**.

La mayoría de los datos de los ingresos se concentran entre $16000$ y $17000$.

Se obtuvo un intervalo de clase de **`r intervalo[1]`**.
