---
title: "Caso 33. Error de Muestreo"
author: "Rubén Pizarro Gurrola"
date: "13/12/2021"
output: 
  html_document:
    code_folding: hide
    toc: true
    toc_float: true
    toc_depth: 6
bibliography: references.bib
---

# Objetivo

Determinar el error de muestreo.

# Descripción

Se simula población y muestra de sueldo de trabajadores de una Institución educativa.

Se crean datos relacionados con la población y se determinan los parámetros descriptivos.

Se crean datos relacionados con muestra y se determinas los estadísticos descriptivos.

Se determina el error muestral de la media y de las desviaciones.

# Marco de referencia

Las muestras se emplean para determinar características de la población. Por ejemplo, con la media de una muestra se calcula la media de la población; no obstante, como la muestra forma parte o es una porción representativa de la población, es poco probable que su media sea exactamente igual a la de la población. Asimismo, es poco factible que la desviación estándar de la muestra sea exactamente igual a la de la población; por lo tanto, se puede esperar una diferencia entre un estadístico de la muestra y el parámetro de la población correspondiente; la cual recibe el nombre de error de muestreo [@lind2015].

ERROR DE MUESTREO es la diferencia entre el estadístico de una muestra y el parámetro de la población correspondiente [@lind2015].

# Desarrollo

## Configuraciones iniciales

### Librerías

```{r}
library(cowplot)
library(ggplot2)
```

### Notación normal

Para que no aparezca notación científica

```{r}
options(scipen=999)

```

### Semilla

```{r}
set.seed(2021)

```

### Variables iniciales

```{r}
N <- 650 # Cantidad de datos de pobación
rango <- 5000:35000 # Rango 
n = 100  # Cantidad de datos de muestra

```

## Crear datos

Se simula una población de trabajadores por medio de la creación de un vector con valores que contienen sueldos mensuales en pesos mexicanos de una población de 650 trabajadores que laboran en una Institución educativa. El rango está entre \$5000 y \$35000 pesos mensuales.

### Población

$$
poblacion = \text{ {x | x es un trabajador de una Institución educativa;  }} \therefore \\ 
x_1, x_2, x_3, ... ,x_{N=6500}
$$

```{r}
poblacion <- data.frame(x = 1:N, sueldo=sample(x = rango, size =  N, replace = TRUE))

```

### Primeros treinta observaciones de Población

```{r}
head(poblacion, 30)
```

### Últimos treinta observaciones de Población

```{r}
tail(poblacion, 30)
```

### Parámetros poblacionales

```{r}
summary(poblacion$sueldo)
```

```{r}
minimo.p <- min(poblacion$sueldo)
maximo.p <- max(poblacion$sueldo)
media.p <- round(mean(poblacion$sueldo),2)
desv.p <- round(sd(poblacion$sueldo),2)
```

El trabajador DE LA POBLACION menos gana tiene un sueldo de `r minimo.p`, el que más gana recibe `r maximo.p`, con una desviación estándar de `r desv.p` y una media aritmética de `r media.p`.

## Muestra

Se determina una muestra de 100 trabajadores sin reemplazo que significa que no se puede repetir el trabajador el el valor de $x$. $$
muestra = \text{ {x | x es un trabajador de la población;  }} \therefore \\ 
x_1, x_2, x_3, ... ,x_{n=100}
$$

La variables **xs** como parte de la muestra puede ser cualquier trabajador de la población que representa a la población.

```{r}
xs <- sample(x = 1:n, size =  n, replace = FALSE)

muestra <- poblacion[xs,]

```

### Primeros treinta

```{r}
head(muestra, 30)
```

### Últimos treinta

```{r}
tail(muestra, 20)
```

### Descripción de los datos

```{r}
summary(muestra)
```

### Estadísticos muestrales

```{r}
summary(muestra$sueldo)
```

```{r}
minimo.m <- min(muestra$sueldo)
maximo.m <- max(muestra$sueldo)
media.m <- round(mean(muestra$sueldo),2)
desv.m <- round(sd(muestra$sueldo),2)
```

El trabajador DE LA MUESTRA menos gana tiene un sueldo de `r minimo.m`, el que más gana recibe `r maximo.m`, con una desviación estándar de `r desv.m` y una media aritmética de `r media.m`.

## Error muestral

El error muestral se da porque los valores estadísticos de la muestra son diferentes (cercanos pero diferentes) con respecto a los valores de los parámetros de la población.

```{r}
media.p; media.m
desv.p; desv.m
```

### Diferencias muestrales

```{r}
dif.media <- media.p - media.m
dif.desv <- desv.p - desv.m

paste("El error muestral con respecto a la media es de: ", dif.media)

paste("El error muestral con respecto a la desviación es de: ", dif.desv)

```

## Histograma de población y muestra

```{r message=FALSE, warning=FALSE}
# Histograma con densidad
g1 <- ggplot(poblacion, aes(x = sueldo)) + 
  geom_histogram(aes(y = ..density..),
                 colour = 1, fill = "blue") +
  labs(title = "Población",
      subtitle = paste("ME=", media.p, "; ds=", desv.p,  "; Err muestral media=",dif.media),
              caption = "Fuente propia") +  
  
  geom_vline(xintercept = media.m, col='red') +
  geom_density(lwd = 1.2,
               linetype = 2,
               colour = 2)
g1 <- g1 + theme(
  plot.title = element_text(color = "black", size = 12, face = "bold"),
  plot.subtitle = element_text(color = "black",size=7),
  plot.caption = element_text(color = "black", face = "italic", size=6)
)


g2 <- ggplot(muestra, aes(x = sueldo)) + 
  geom_histogram(aes(y = ..density..),
                 colour = 1, fill = "green") +
    geom_vline(xintercept = media.m, col='red') +
  labs(title = "Muestra",
      subtitle = paste("me=", media.m, "; ds.=", desv.m,  "; Err. muestral de Desv.Std.=",dif.desv),
              caption = "Fuente propia") +
  geom_density(lwd = 1.2,
               linetype = 2,
               colour = 2)

g2 <- g2 + theme(
  plot.title = element_text(color = "black", size = 12, face = "bold"),
  plot.subtitle = element_text(color = "black",size=7),
  plot.caption = element_text(color = "black", face = "italic", size=6)
)


plot_grid(g1, g2, nrow = 1, ncol = 2)



```

Se observa que **no son distribuciones normales**, ni los datos de población ni los datos de la muestra se comportan como distribución normal.

# Interpretación

Pendiente ...

# Bibliografía
