---
title: "Caso 17. Calcular probabilidades"
author: "Rubén Pizarro Gurrola"
date: "15/11/2021"
output: 
  html_document:
    code_folding: hide
    toc: true
    toc_float: true
    toc_depth: 6
---

# Objetivo

Calcular probabilidades

# Descripción

A partir de varios conjuntos de datos calcular probabilidades.

# Desarrollo

## Cargar librerías

Se requiere previa instalalción de estos paquetes. install.packages("dplyr", "gtools", "readr")

La función library significa cargar paquetes a memoria porque se van a utilizar algunas funciones específicas.
```{r message=FALSE, warning=FALSE}
library(dplyr)
library(gtools)
library(readr)
```

## Cargar funciones

Se cargan funciones codificadas con anticipación.
```{r}
source("https://raw.githubusercontent.com/rpizarrog/Probabilidad-y-EstadIstica-VIRTUAL-DISTANCIA/main/funciones/funcion%20determinar%20frecuencia%20de%20conjuntos.r")
```


## Cargar datos

Los datos contienen nombres de personas y la actividad o deporte  que practican en una Institución educativa.

Puede haber varias actividades que participa una misma persona.

La variable datos es todo el espacio muestral de los alumnos que practican algún deporte.

Se van van a generar varios eventos a partir del todo el espacio muestral.

$$
datos = S = \text { { x | x es un estudiante que participa en equipos deportivos} }
$$

```{r}
datos <- read.csv(file = "https://raw.githubusercontent.com/rpizarrog/Probabilidad-y-EstadIstica-VIRTUAL-DISTANCIA/main/datos/alumnos.deportes.2021.csv", header = TRUE, stringsAsFactors = TRUE, encoding = "ISO-8859")
datos
```

## Definie el valor de N
N significa el total de elementos de el espacio muestral
```{r}
N <- nrow(datos)
N
```

## Formar conjuntos de eventos

Se deben crear eventos o conjuntos de femeninos, masculinos, futbol, basquetbol, voleybol, atletismo, ajedrez, tenis

### Conjunto de Femenino

```{r}
femenino <- filter(.data = datos, sexo == 'F')
femenino


```

### Conjunto de Masculino

```{r}
masculino <- filter(.data = datos, sexo == 'M')
masculino


```

### Conjunto de Futbol

```{r}
futbol  <- filter(.data = datos, futbol == TRUE)
futbol
```


### Conjunto de Basquetbol

```{r}
basquetbol  <- filter(.data = datos, basquetbol == TRUE)
basquetbol
```

### Conjunto de Basquetbol

```{r}
basquetbol  <- filter(.data = datos, basquetbol == TRUE)
basquetbol
```


### Conjunto de Voleybol

```{r}
voleybol  <- filter(.data = datos, voleybol == TRUE)
voleybol
```


### Conjunto de Atletismo

```{r}
atletismo  <- filter(.data = datos, atletismo == TRUE)
atletismo
```

### Conjunto de Ajedrez

```{r}
ajedrez  <- filter(.data = datos, ajedrez == TRUE)
ajedrez
```

```{r}
tenis  <- filter(.data = datos, tenis == TRUE)
tenis
```

### Probabilidades 

El experimento es seleccionar o elegir a una persona aleatoriamente para determinar y/o calcular probabilidades.

#### ¿Cuál es la probabilidad de que se elija a un estudiante del género masculino?
$$
P(masculino) = \frac{n}{N}
$$

```{r}
n <- nrow(masculino)
n

```

```{r}
paste("La probabilidad de que se del género masculino es: ",fdeterminar.frecuencia(n,N))
```

#### ¿Cuál es la probabilidad de que se elija a un estudiante del género femenino?
$$
P(femenino) = \frac{n}{N}
$$

```{r}
n <- nrow(femenino)
n

```

```{r}
paste("La probabilidad de que se del género femenino es: ",fdeterminar.frecuencia(n,N))
```



# Interpretación

Los evento son subconjuntos de todo el espacio muestral, se crearon distintos conjuntos de datos que permiten expresar probabilidades.

Para determina la probabilidad de un evento o de un conjunto se hace determinando la frecuencia relativa y porcentual, divider la cantidad de ocasiones (punto muestrales) que hay de ese conjunto con respecto a el total del espacio meustral $\frac{n}{N}$.


