---
title: "Caso 36. Intervalos de Confianza"
author: "Rubén Pizarro Gurrola"
date: "15/12/2021"
output: 
  html_document:
    code_folding: hide
    toc: true
    toc_float: true
    toc_depth: 6
bibliography: references.bib
---

# Objetivo

Determinar intervalos de confianza con desviación estándar de la población conocida y desconocida.

# Descripción

Se calculan inntéravlos de confianza con varios ejercicios extraídos de la literatura

# Fundamento teórico

## Fórmula para desviación estándar de la población conocida.

$$
IC = \bar{x} \pm z \cdot \frac{S}{\sqrt{n}}
$$

## Fórmula para desviación estándar de la población no conocida.

$$
IC = \bar{x} \pm t \cdot \frac{S}{\sqrt{n}}
$$

# Desarrollo

## Cargar librerías

```{r}
library(visualize) # Gráficos de distribuciones
library(cowplot) # Gráficos
library(ggplot2) # Gráficos
```

## Cargar funciones

```{r}
# Pendiente
```

### Intervalo de confianza con desviación estándar conocida

Pendiente

### Intervalo de confianza con desviación estándar desconocida

Pendiente

# Interpretación

Son ideas personales de los participantes, alumnos sobre lo que se desarrolla, a que conclusiones llegan

Dos o tras párrafos de 50 palabras cada uno aproximadamente.

# Bibliografía
