---
title: "Caso 7. Frecuencias y medidas de tendencia central y dispersión"
author: "Rubén Pizarro Gurrola"
date: "8/11/2021"
output: html_document
---

# Objetivo

Realizar análisis descriptivo de los datos

# Descripción

De un conjunto de datos que tiene variables como el nombre de la persona y la edad se debe identificar los siguiente:

1.  La frecuencia de nombre y saber cual nombre tiene mayor y menor frecuencia

2.  Determinar un gráfico de barra de los nombres

3.  Determinar las media y mediana de la variable edad

4.  Determinar la varianza y desviación de la variable edad

5.  Determinar una tabla de frecuencia de la variable edad e identificar cual clase tiene maypr frecuencia

6.  Visualizar un histograma de la variable edad

    # Desarrollo

## Cargar librerías

```{r message=FALSE, warning=FALSE}
library(readr)
library(fdth)
library(knitr)
```

## Cargar los datos

CArgar los datos desde github: <https://raw.githubusercontent.com/rpizarrog/Probabilidad-y-EstadIstica-VIRTUAL-DISTANCIA/main/datos/nombres%20dades.csv>

```{r}
datos <- read.csv("https://raw.githubusercontent.com/rpizarrog/Probabilidad-y-EstadIstica-VIRTUAL-DISTANCIA/main/datos/nombres%20dades.csv", encoding = "UTF-8", stringsAsFactors = TRUE)
```

## Observar los datos

```{r}
kable(datos, caption = "Nombres y edades de personas")

```

### La frecuencia de nombre y saber cual nombre tiene mayor y menor frecuencia

```{r}
tabla <- fdt_cat(datos$nombres)
tabla

```

Determinar un gráfico de barra de los nombres

```{r}
barplot(height = tabla$f, names.arg = tabla$Category)

```

Determinar las media y mediana de la variable edad

```{r}
media.edad <- mean(datos$edades)
mediana.edad <- median(datos$edades)

media.edad ; mediana.edad

```

Determinar la varianza y desviación de la variable edad

Determinar una tabla de frecuencia de la variable edad e identificar cual clase tiene mayor frecuencia

```{r}
var.edad <- var(datos$edades)
sd.edad <- sd(datos$edades)

var.edad ; sd.edad

```

Visualizar un histograma de la variable edad

```{r}
hist(datos$edades)

```

## summary()

```{r}
summary(datos)

```

# Interpretación
