---
title: "generar datos de prueba"
author: "Rubén Pizarro Gurrola"
date: "10/11/2021"
output: 
  html_document:
    code_folding: hide
    toc: true
    toc_float: true
    toc_depth: 6
---

# Objetivo

Simular la creación de un conjunto de datos

Aspectos generales del caso

# Descripción

Simular la creación de un conjunto de alumnos con ciertas variables o características.

Se reutiliza una función previamente programada.

# Desarrollo

## Cargar la función

Se carga la función que se encuentra en *github.com*

```{r}
source("https://raw.githubusercontent.com/rpizarrog/Probabilidad-y-EstadIstica-VIRTUAL-DISTANCIA/main/funciones/funcion%20crea%20alumnos.r") 
```

## Crear alumnos

Se crea un conjunto de datos en un *data.frame* llamado alumnos.

```{r}
alumnos <- genAlumnos(5000, 2021)

```

## Factorizar alumnos

Factorizar significa categorizar variables que son de tipo *character* o textos y tiene utilizar para identificar frecuencias con la función *summary()*.

```{r}
alumnos$matricula <- as.factor(alumnos$matricula)
alumnos$carrera <- as.factor(alumnos$carrera)
alumnos$genero <- as.factor(alumnos$genero)

```

### Mostrar diez registros iniciales

```{r}
head(alumnos, 10)
```

### Mostrar diez registros finales

```{r}
tail(alumnos, 10)
```

### Estructura de los datos

```{r}
str(alumnos)
```

### Describir los datos

```{r}
summary(alumnos)
```

# Interpretación

Se crea un conjunto de datos llamado alumnos a partir de funciones previamente programadas.

Se simulan 5000 observaciones con siete variables

Existen mas alumnos del género M que F

Hay más alumno de las carrera de TIC en relación con otras.
